【裁判字號】    92,交上訴,33
【裁判日期】    920430
【裁判案由】    公共危險
【裁判全文】
臺灣高等法院高雄分院刑事判決                    九十二年度交上訴字第三三號
    上  訴  人  台灣高雄地方法院檢察署檢察官
    被      告  乙○○
右上訴人因被告公共危險案件，不服臺灣高雄地方法院九十一年度交訴字第二七三號
中華民國九十二年一月二十八日第一審判決（起訴案號：臺灣高雄地方法院檢察署九
十一年度偵字第二三七八四號），提起上訴，本院判決如左：
      主  文
原判決關於駕駛動力交通工具肇事，致人死傷而逃逸部分撤銷。
乙○○駕駛動力交通工具肇事，致人受傷而逃逸，處有期徒刑陸月，如易科罰金，以
參佰元折算壹日。
      事  實
一、乙○○於民國九十一年十月二十六日下午六、七時許，在高雄縣鳳山市○○路某
    卡拉ＯＫ店內，與友人一同飲用洋酒一瓶後，明知其因飲酒之後，控制力及注意
    力已達不能安全駕駛動力交通工具之程度，竟仍駕駛動力交通工具車牌號碼ＺＣ
    －四九五號之營業小客車，沿高雄縣鳳山市○○路由西向東方向行駛，於同日下
    午九時五十分許，途經高雄縣鳳山市○○路五八五號前時，因飲酒過量不慎自後
    撞擊同向在前騎乘腳踏車之甲○○之左側，致甲○○人車倒地，受有左部臀部瘀
    青之傷害（過失傷害部分未據告訴），乙○○見狀，非但未下車察看，竟於肇事
    後即時駕車逃逸。嗣為警於鳳山市鳳溪橋旁約三十公尺遠處，發現上開肇事車輛
    ，復於鳳山市○○路與立人街口發現乙○○全身酒味。嗣經酒精測試，測試結果
    乙○○當時之酒精濃度已達每公升一點一三毫克（服用酒類不能安全駕駛動力交
    通工具而駕駛部分已經原審判決確定）。
二、案經高雄縣政府警察局鳳山分局報請臺灣高雄地方法院檢察署檢察官偵查起訴。
      理  由
一、訊據被告乙○○矢口否認有前開肇事逃逸犯行，辯稱：被告當時因酒醉，不知撞
    到腳踏車，且被告也沒有肇事逃逸等語。
二、經查右揭事實，已經證人甲○○於警訊及原審審理中證稱：「當時我是騎腳踏車
    在慢車道上沿博愛路往中山東路方向騎，而該部計程車在我後方與我同方向行駛
    ，忽然該部計程車從我後方駛進慢車道來從後追撞我的腳踏車及撞擊到我的臀部
    。然後該部計程車沒有停下來又往前行駛大概行駛了十五公尺以後又擦撞上了停
    在路旁的一部廂型車後，計程車司機下車跟廂型車上的人說了大概有十分鐘左右
    的話後又上車駕車離去，行駛方向不變。」，「肇事對方沒有下車與我交談及留
    下年籍資料、聯絡方法」等語甚詳，核與證人即現場處理交通事故之員警鍾新興
    、吳陽光於原審法院調查程序中結證稱：「我們接獲無線電通報到達現場時，現
    場是有車禍跡象，事故現場有一群人圍在那裡，被害人在現場，被告並未在現場
    。被害人只說被計程車撞到的，並告知我們計程車的車號，我們依照慣例循那條
    路去尋找，就在離肇事現場半公里左右的鳳溪橋三十公尺處查獲被告的車子，被
    告未在車上，被告是在博愛路與立人街被查獲，被告當時狀態是走路搖搖搖晃晃
    ，大聲吵鬧，我們再找被害人來指認。掉落物是肇事現場找到的，再拿到被告車
    上比對。」等語大致相符（見原審法院九十一年十二月三十一日訊問筆錄），被
    告確有撞到甲○○之腳踏車致其人車倒地受傷，亦為被告所不否認。而被告既係
    自後面追撞甲○○之腳踏車，且腳踏車之高度恆較汽車引擎蓋高，被告應可清楚
    看見汽車右前方之狀況；而甲○○之腳踏車左腳踏板處亦因撞擊而變形，此有照
    片二張可證，顯見事發當時具有相當程度之撞擊力，被告豈會無從察覺？再參酌
    以被告於肇事後又繼續往前行駛大概行駛了十五公尺以後又擦撞上了停在路旁的
    一部廂型車後，隨即下車跟廂型車上的人說了大概有十分鐘左右的話後又離去，
    已如前述，被告當時意識能力尚屬清楚（否則又豈會即時下車？又豈會與人交談
    十分鐘左右？）等情以觀，足認被告確有肇事逃逸犯行及故意，其所辯顯係卸責
    之詞，不足採信，犯行堪以認定。
三、核被告所為，係犯刑法第一百八十五條之四之駕駛動力交通工具肇事，致人死傷
    而逃逸罪。
四、原審未察，遽為被告乙○○被訴駕駛動力交通工具肇事，致人受傷而逃逸部分無
    罪之諭知，自有未洽。檢察官上訴意旨，執此指摘原判決不當，為有理由，自應
    由本院將原判決關於此部分撤銷改判。爰審酌被害人所受傷非重，被告犯罪後已
    與被害人成立和解，態度尚屬良好等一切情狀，量處被告有期徒刑六月，並諭知
    易科罰金之折算標準。
據上論斷，應依刑事訴訟法第三百六十九條第一項前段、第三百六十四條、第二百九
十九條第一項前段、刑法第一百八十五條之四、第四十一條第一項，罰金罰鍰提高標
準條例第二條，判決如主文。
本案經檢察官王登榮到庭執行職務。
中    華    民    國     九十二     年       四       月      三十      日
                              臺灣高等法院高雄分院刑事第九庭
                                  審判長法官  張明松
                                        法官  張盛喜
                                        法官  任森銓
右正本證明與原本無異。
如不服本判決應於收受本判決後十日內向本院提出上訴書狀，其未述上訴理由者，
並得於提起上訴後十日內向本院補提理由書狀（均須按他造當事人之人數附繕本)「
切勿逕送上級法院」。
                                      書記官  施耀程
中    華    民    國     九十二     年       五       月       二       日
附錄：本判決論罪科刑法條：
刑法第一百八十五條之四：
駕駛動力交通工具肇事，致人死傷而逃逸者，處六月以上五年以下有期徒刑。
                                                                        Ｋ


司法院資訊處製作；財團法人民間司法改革基金會備份。
